臺灣新竹地方法院刑事判決                          九十一年度簡上字第五六號
    上  訴  人  臺灣新竹地方法院檢察署檢察官
    被      告  甲○○
右列上訴人因被告公共危險案件，不服本院竹北簡易庭，九十一年度竹北交簡字第四
三號，中華民國九十一年三月八日第一審簡易判決( 聲請案號：臺灣新竹地方法院檢
察署九十一年度偵字第四二○號 )，本院管轄第二審之合議庭判決如左：
    主  文
原判決撤銷。
甲○○服用酒類，不能安全駕駛動力交通工具而駕駛，處罰金貳萬伍仟元。如易服勞
役，以佰元折算壹日。
    事  實
一、甲○○知飲酒後駕車將導致其注意能力減低、反應能力變慢，在此時仍駕車行駛
    於馬路上，隨時有致他人於死、傷之危險，且前於民國九十年十一月間即因酒醉
    駕車，為警舉發經交通部公路總局新竹區監理所裁罰新臺幣( 下同 )一萬九千五
    百元，並吊扣汽車駕照一年在案，又道路交通管理處罰條例亦定有於飲酒後呼氣
    之酒精濃度達每公升空氣含○‧二五毫克時即不得駕車之規定，竟仍於民國九十
    一年元月十一日晚間十時三十分許至翌日( 十二日 )凌晨一時許止，與友人在新
    竹縣竹北市「萬歲坊餐廳」飲酒後，在酒後( 未達心神喪失或精神耗弱之程度 )
    已達不能安全駕駛動力交通工具之狀況下，猶駕駛其任職德峰電線電纜有限公司
    所有車牌號碼Ｌ六〡一二八三號自小貨車搭載友人徐家明沿新竹縣竹北市○○街
    往新埔鎮方向行駛，旋於九十一年元月十一日凌晨一時二十五分許左右，行經新
    竹縣竹北市○○街八二九號前，甲○○即因飲酒後精神狀況不佳，而於閃避對向
    車輛緊急剎車時將輪胎鎖死打滑，致該自小貨車車頭轉向撞及路旁電線桿，並使
    徐家明受有右腿大腿骨開放性骨折及頭部受傷等傷害( 過失傷害部分未據徐家明
    提出告訴 )，嗣警據報到場處理後，發現甲○○酒後駕車，經以酒精測定器當場
    測試其呼氣之酒精濃度，竟高達每公升空氣含一點三九五毫克之濃度，因而查獲
    上情。
二、案經新竹縣警察局竹北分局報請臺灣新竹地方法院檢察署檢察官聲請簡易判決處
    刑。
    理  由
一、訊據被告甲○○對於右揭時、地飲酒後駕駛自小貨車，經警攔檢後以酒精測定器
    測得其呼氣酒精濃度值達一．三九五ＭＧ／Ｌ之事實，坦承不諱，並經證人王清
    枝證述明確，且有東元綜合醫院緊急生化檢驗單、刑法第一百八十五條之三案件
    測試觀察紀錄表、道路交通事故調查報告表及新竹縣警察局舉發違反道路交通管
    理事件通知單各乙紙附卷足憑，暨現場照片八幀附卷可稽。按汽車駕駛人飲酒後
    其吐氣所含酒精成份超過每公升○．二五毫克以上者不得駕車，道路交通安全規
    則第一百十四條第二款定有明文；次按服用酒類，不能安全駕駛動力交通工具而
    駕駛者，處一年以下有期徒刑、拘役或三萬元以下罰金，刑法第一百八十五條之
    三定有明文。依上開刑法規定，只要駕駛人在飲酒後，達於不能安全駕駛動力交
    通工具之狀況下仍駕駛汽車上路，顯對其他參與交通者之生命身體法益具有危險
    性，不以具體發生危險為必要，是以駕駛人並非一定要達到酒醉之程度始能論罪
    ，參酌法務部八十八年五月十八日法檢字第一六六九號函：「．．．參考德國、
    美國之認定標準，對於酒後濃度呼氣已達每公升零點五五毫克或血液濃度達○．
    一一%以上，肇事率為一般正常人之十倍，認為已達不能安全駕駛之標準．．．
    」等情，則本件被告為警查獲測試時，呼氣之酒精濃度既高達每公升空氣含一點
    三九五毫克之濃度，猶駕車行駛於道路上，已如上述，且被告為警查獲時尚有語
    無倫次情事，亦有刑法第一百八十五條之三案件測試觀察紀錄表一份附於偵查卷
    第十一頁可稽，參之卷附事故現場圖所繪事發後被告所駕駛之車輛幾已全部停駛
    於其所行駛往北方向之車道外側，且該車車頭已轉向南方，其左前輪距路旁電線
    桿尚有一公尺距離、其左後輪距路旁電線桿亦有一點五公尺距離，亦有事故現場
    照片為憑，則被告當日駕車行經事故現場之車道外側既有足夠之道路空間得以閃
    避對向來車，惟其竟於閃避對向來車時，未採取妥適之駕駛措施而於緊急煞車時
    將輪胎鎖死打滑，致該自小貨車車頭轉向撞及路旁電線桿，足見被告反應能力確
    受酒精之影響，其酒後顯已不能安全駕駛動力交通工具甚明。綜上本件事證明確
    ，被告犯行應堪認定。
二、核被告所為，係犯刑法第一百八十五條之三之服用酒類不能安全駕駛動力交通工
    具而駕駛罪。原審予以論科，固非無見。惟查，酒後駕車肇事之比例甚高，且一
    旦肇事所造成傷亡慘重，亦為不爭之事實，酒後駕車之駕駛人心存僥倖卻往往使
    無辜之用路人付出慘重代價，且酒後駕車科以刑罰之規定實施迄今，政府一再宣
    導，為導正社會風氣，實有必要對犯此罪者予以相當之警惕、懲罰，以免再犯，
    遑論被告亦自承其前於九十年十一月間即因酒醉駕車，為警舉發經交通部公路總
    局新竹區監理所裁罰一萬九千五百元，並吊扣汽車駕照一年在案，時隔未久，再
    犯本案，本院認依被告犯罪之性質量處罰金刑後，實不宜再予以宣告緩刑，俾收
    儆惕之效，原審未察而對被告宣告緩刑，檢察官執此提起上訴，為有理由，爰依
    法撤銷原判決並由本院自為判決。爰審酌被告無視法令禁止，仍酒後駕車，對其
    他用路人之安全造成危險，且前因酒醉駕車經吊扣汽車駕照後，猶不知警惕，仍
    再酒醉駕車，及其犯罪後坦承犯行，態度良好等一切情狀，量處如主文所示之刑
    ，並諭知易服勞役之折算標準，以示懲儆。
據上論斷，應依刑事訴訟法第四百五十五條之一第一項、第三項、第三百六十九條第
一項前段、第三百六十四條、第二百九十九條第一項前段，刑法第一百八十五條之三
、第四十二條第二項，罰金罰鍰提高標準條例第二條，判決如主文。
本案經檢察官吳金棟到庭執行職務。
中    華    民    國      九十一     年      五      月     三十一      日
                                        臺灣新竹地方法院刑事第一庭
                                         審判長法  官  賴淑敏
                                                  法  官  李珮瑜
                                                  法  官  王佳惠
右正本證明與原本無異。
不得上訴。
                                                  書記官  江靜玲
中    華    民    國      九十一     年      六      月       三        日
